# 销售预付卡收入确认问题

提问人：493539094 时间：2017-12-07 11:45:08
游泳池销售月卡 是否先做预收款 按实际消费确认收入 （卡销售后不退，到期失效） 还是销售时一次性确认收入

回答人：chenyiwei
在卡的有效期内分摊确认收入，因为这与后续提供劳务的合同义务相关，应在合同义务履行时，根据履行的进度逐步结转收入。